臺灣臺中地方法院民事判決　九十二年度訴字第二六三四號
　　原　　　告　乙○○
　　　　　　　　丙○○
　　共　　　同
　　訴訟代理人　尤雯雯律師
　　複 代 理人　甲○○
　　被　　　告　丁○○
　　訴訟代理人　蔡瑞麒律師
右當事人間請求損害賠償事件，由本院刑事庭移送前來，本院於民國九十三年八月二
十四日言詞辯論終結，判決如左：
    主      文
被告應給付原告乙○○新臺幣玖拾陸萬貳仟零伍拾陸元，及自民國九十二年一月十日
起至清償日止，按週年利率百分之五計算之利息。
被告應給付原告丙○○新臺幣肆萬壹仟柒佰元，及自民國九十二年一月十日起至清償
日止，按週年利率百分之五計算之利息。
原告乙○○、丙○○其餘之訴均駁回。
訴訟費用由被告負擔百分之二十，餘由原告乙○○、丙○○分別負擔百分之六十一及
百分之十九。
本判決原告乙○○勝訴部分，於原告乙○○以新臺幣貳拾伍萬元為被告供擔保後，得
假執行。但被告如於執行標的物拍定、變賣前，以新臺幣玖拾陸萬貳仟零伍拾陸元為
原告預供擔保，得免為假執行。
本判決原告丙○○勝訴部分，於原告丙○○以新臺幣壹萬元為被告供擔保後，得假執
行。但被告如於執行標的物拍定、變賣前，以新臺幣肆萬壹仟柒佰元為原告預供擔保
，得免為假執行。
原告乙○○、丙○○其餘假執行之聲請均駁回。
    事實及理由
一、原告乙○○於被告被訴過失傷害之刑事訴訟程序附帶提起民事訴訟，原聲明求為
    「被告應給付原告乙○○三百九十二萬八千八百四十八元及自起訴狀繕本送達翌
    日（按即九十二年一月十日）起至清償日止，按週年利率百分之五計算之利息」
    之判決，嗣於訴狀送達被告後，並經本院刑事庭將該附帶民事訴訟裁定移送本院
    民事庭審理後，於九十三年八月二十四日言詞辯論期日，當庭陳明追加原非犯罪
    事實所生之損害即其機車遭被告駕車撞擊受損，支出修理費四千元部分之損害賠
    償請求，並變更其聲明求為「被告應給付原告乙○○三百九十七萬一千五百三十
    三元及九十二年一月十日起至清償日止，按週年利率百分之五計算之利息」之判
    決，核為擴張應受判決事項之聲明，與民事訴訟法第二百五十五條第一項第三款
    之規定相符，合先敘明。
二、原告主張：被告於民國九十一年六月二十三日上午九時許，無照駕駛無車牌號碼
    之農用拼裝搬運車由西往東方向行駛，途經臺中縣清水鎮○○路清水鎮農會對面
    產業道路無號誌之交岔路口時，應於右轉彎時注意車前狀況及兩車併行之間隔，
    並隨時採取必要之安全措施，且依當時天候、路況皆良好，又無不能注意之情形
    ，竟於右轉進入右前方產業道路時，未與同方向同時右轉由原告乙○○所騎乘附
    載其母即原告丙○○之車牌號碼ＬＡＡ－二二一號重型機車保持兩車併行之安全
    間隔，致該農用拼裝搬運車追撞機車後側，原告乙○○、丙○○因而雙雙倒地，
    被告肇事後並未下車查看，完全不顧原告二人之死活即逃離現場，致原告二人身
    體嚴重受傷，經路人報警送醫急救，因原告乙○○情況嚴重，除於童綜合醫院醫
    療外，並有賴中醫療傷，且坐臥均須仰賴所僱用之專業看護人員幫助，支出醫療
    費用新台幣五萬零五十八元、泰乙德堂中醫診所療傷費用二萬零五百元、醫療用
    品費一萬七千四百七十元、往返醫院診療搭乘計程車支出之費用共一萬二千元及
    一個月之看護費用六萬元，暨機車受損修理費四千元；又原告乙○○遭撞擊後已
    成殘障，不良於行致無法上班工作，而其車禍受傷前任職於吉麥企業股份有限公
    司（下稱吉麥公司），每月薪資一萬八千元，以勞動基準法所規定之退休年齡六
    十歲計算，損失自本件車禍事故發生時起至退休時止，尚有十三年原可固定獲得
    之工作收入，計受有勞動能力喪失之損害二百八十萬八千元，並另受有精神上之
    損害（即精神慰藉金）一百萬元，以上合計三百九十七萬一千五百三十三元。另
    原告丙○○則支出泰乙堂中醫診所醫療費用九千五百元，並受有精神上之痛苦，
    請求精神慰藉金一百萬元，合計一百萬零九千五百元。被告既因上開侵權行為，
    致原告乙○○、丙○○受有前述損害，且經刑事法院判處罪刑，自應負損害賠償
    責任，爰依侵權行為法律關係，提起本件訴訟。並聲明：（一）被告應分別給付
    原告乙○○、丙○○三百九十七萬一千五百三十三元及一百萬零九千五百元，並
    均自起訴狀繕本送達翌日即九十二年一月十日起至清償日止，按週年利率百分之
    五計算之利息；（二）願供擔保，請准宣告假執行。
三、被告則以：原告乙○○於刑事案件審理時，自認其當時所騎乘之機車時速約三、
    四十公里，而伊所駕駛之農用機械當時之時速僅有十公里，則以二者之時速差異
    ，伊如何以十幾公里之時速自後追撞時速三、四十公里之原告乙○○所騎乘之機
    車，足徵原告所稱係伊自後追撞其所騎乘之機車，顯有不實，本件車禍事故所以
    肇致，實因原告乙○○騎乘機車由後「趕上」伊所駕駛之農用機械後，未與之保
    持適當距離所致，伊實無法於案發前事先預防，已盡防止損害發生之相當注意，
    難謂伊對本件車禍之發生有何過失存在，而原告就本件本禍實與有過失等語，資
    為抗辯。並聲明：（一）原告之訴駁回；（二）如受不利判決，願供擔保請准免
    為假執行之宣告。
四、查被告於九十一年六月二十三日上午九時許，駕駛無車牌號碼之農用拼裝搬運車
    由西往東方向行駛，途經臺中縣清水鎮○○路清水鎮農會對面產業道路無號誌之
    交岔路口，於右轉進入右前方產業道路時，該農用拼裝搬運車之右後側車身擦撞
    同方向右轉由原告乙○○所騎乘附載其母即原告丙○○之車牌號碼ＬＡＡ－二二
    一號重型機車之左後側，致原告乙○○、丙○○因而倒地，原告乙○○並受有骨
    盆骨折、左肱骨骨折、胸部挫傷併左側第二、三肋骨骨折、腹部挫傷、下頷骨骨
    折及頭部外傷等傷害，原告丙○○則受有左腳撞傷、皮下血腫等傷害之事實，有
    童綜合醫院診斷證明書二紙附臺灣台中地方法院檢察署（下稱台中地檢署）九十
    一年度發查字第三○五七號偵查卷第四、五頁可稽，且為被告所不爭執，自堪信
    為真實。
五、按汽車、機車或其他非依軌道行駛之動力車輛，在使用中加損害於他人者，駕駛
    人應賠償因此所生之損害，民法第一百九十一條之二前段定有明文，此係專為非
    依軌道行駛之動力車輛在使用中駕駛人之責任而為之舉證責任倒置之規定，故凡
    動力車輛在使用中加損害於他人者，即應負賠償責任，由法律推定駕駛人侵害他
    人之行為係出於過失，此因駕駛人藉由使用動力車輛，提供其便捷之交通工具，
    擴張其活動空間，本即有侵害他人權利之危險，故應隨時注意避免致生損害於他
    人。至於駕駛人如欲免責，則須證明其使用動力車輛加損害於他人，非因其過失
    所致。查被告所駕駛之車輛前後共有六輪，車身後面加裝鐵欄供載貨之用，駕駛
    座左側釘有一鐵牌，其上固記載該車係訴外人新酉企業有限公司產製之新農牌Ｓ
    Ｌ–１５５０型，惟其引擎馬力為１３ＰＳ等情，業經刑事法院勘驗明確，並有
    照片八張可參〔見臺灣高等法院台中分院（下稱台中高分院）九十二年度交上易
    字第一六七一號刑事卷第七十一頁、第七十五至七十七頁〕，再參諸上開刑事卷
    存行政院農業委員會中部辦公室九十二年九月二十三日農中環三字第○九二一○
    二一六○○號函及交通部路政司九十二年九月二十四日路台監字第○九二○四一
    六二六九號函（見該刑事卷第四五至五○頁、五三、五四頁）所示內容，足見該
    車非屬農業機械，而係農地搬運車，且因該車並未依道路交通安全規則第十七條
    之規定繳驗來歷憑證，故屬拼裝車輛，無法核准領用牌照，而為交通部主管相關
    道路之動力車輛，應可認定。次查，本件被告既駕駛該農用拼裝搬運車途經肇事
    地點，與原告乙○○所騎乘其後附載原告丙○○之機車發生撞擊而肇致本件車禍
    ，已如前述，並使原告乙○○、丙○○分別受有前述傷害，足見原告二人所受之
    傷害係被告使用上開農用拼裝搬運車侵害其權利而發生，被告之行為與原告損害
    之發生，其間存有相當因果關係，是揆之上開規定，自應推定被告就本件侵害原
    告之行為係有過失。被告雖否認伊就本件車禍之肇致有所過失，並以前揭情詞置
    辯。惟按汽車行駛時，駕駛人應注意車前狀況及兩車併行之間隔，並隨時採取必
    要之安全措施，道路交通安全規則第九十四條第三項定有明文。查本件肇事地點
    係在臺中縣清水鎮○○路清水鎮農會倉庫對面產業道路路口，路口並無交通號誌
    指示，當時狀況，路面無障礙，視距良好，被告駕駛之農用拼裝搬運車及原告乙
    ○○所騎乘之機車均同方向行駛於慢車道等情，業經台中縣警察局道路交通事故
    調查報告表載繪明確（見台中地檢署九十一年度偵字第一九三七八號偵查卷第三
    五頁），而原告乙○○所騎乘之機車係左後側車身遭撞擊受損，亦有該機車照片
    四幀附於前開偵查卷可考，再參酌原告乙○○及被告於刑事案件偵查中曾分別陳
    稱：機車時速三、四十公里，農用搬運車時速十五公里等語，且原告機車於撞擊
    後倒地，其刮地痕跡之走向係往右前方向等情，是本院據該等事證綜合研判結果
    ，認被告駕駛農用拼裝搬運車與原告乙○○騎乘機車行經上開肇事路口，均理應
    注意前揭規定，以預防危險之發生，且於車禍發生當時，又無不能注意情事，竟
    於同時右轉進入右前方產業道路時，均疏未注意車前狀況，及相互保持兩車併行
    之安全間隔，致農用拼裝搬運車之右後側車身擦撞機車之左後側而肇事，使原告
    乙○○及丙○○各受有前揭傷害。且本件車禍肇事責任，經刑事法院囑託台灣省
    車輛行車事故覆議鑑定委員會覆議結果，亦認為被告駕駛農用搬運車與原告騎乘
    機車，行經無號誌路口，右轉彎時互未保持併行之安全間隔，同為肇事原因，有
    該會九十二年十一月十四日府覆議字第九二一一一二三號函可參（見前開台中高
    分院刑事卷第五九頁），復參以被告被訴過失傷害犯行，業經刑事法院判處罪刑
    確定，亦據本院調取台中高分院九十二年度交上易字第一六七一號刑事案卷查閱
    無誤，益徵被告及原告乙○○就本件車禍之發生均有過失，且與原告二人所受損
    害間具有相當因果關係，是本件車禍顯因被告與原告乙○○雙方之過失行為所共
    同肇致，從而，兩造互指本件車禍事故之發生，係對方自後追撞另一方之車輛而
    肇致事端，雙方均否認就車禍發生有何過失，及台灣省台中縣區車輛行車事故鑑
    定委員會認定原告乙○○並無肇事因素云云（見本院九十一年度交易字第六三五
    號刑事卷第三五、三六頁），均無可採。又原告乙○○騎乘機車所附載其母即原
    告丙○○既係藉原告乙○○之載送而擴大其活動範圍，則原告乙○○為原告丙○
    ○駕駛車輛，即應認係原告丙○○之使用人（參看民法第二百十七條第一項、第
    三項之規定），故原告乙○○之過失，自應視同原告丙○○之過失，適用過失相
    抵法則。從而，被告抗辯原告就本件車禍之發生，與有過失一節，尚可採信。
六、按因故意或過失，不法侵害他人之權利者，負損害賠償責任；又不法侵害他人之
    身體或健康者，對於被害人因此喪失或減少勞動能力，或增加生活上之需要時，
    應負損害賠償責任；再不法侵害他人之身體、健康，或不法侵害其他人格法益而
    情節重大者，被害人雖非財產上之損害，亦得請求賠償相當之金額，民法第一百
    八十四條第一項前段、第一百九十三條第一項及第一百九十五條第一項分別定有
    明文。次按，不法毀損他人之物者，被害人得請求賠償其物因毀損所減少之價額
    ，亦為民法第一百九十六條所明定，而依該條規定請求賠償物被毀損所減少之價
    額，得以必要之修復費用為估定之標準（最高法院七十七年度第九次民事庭會議
    決議參照）。查被告駕車途經本件肇事地點，既因右轉進入右前方產業道路時，
    過失不慎擦撞同方向同時右轉由原告乙○○所騎乘附載原告丙○○之機車，致原
    告乙○○及丙○○各受有前揭傷害，並使原告乙○○所有之機車受損，則被告顯
    然過失不法侵害原告乙○○、丙○○之身體、健康等人格權，及原告乙○○對該
    機車之權利，是揆之上開規定及說明，被告自應負侵權行為損害賠償責任。玆審
    酌原告乙○○及丙○○所請求之各項損害賠償金額如下：
（一）醫療費用：原告乙○○主張其因本件車禍受傷至童綜合醫院就醫治療，共支出
      醫療費五萬零五十八元，並曾至泰乙堂中醫診所就診療傷，支出醫療費二萬零
      五百元，復另購買醫療用品，支出一萬七千四百七十元等情，有童綜合醫院診
      斷證明書、醫療費用明細表、泰乙堂中醫診所診斷書、病歷表、醫療費用明細
      收據及統一發票附卷可稽；另原告丙○○則主張其因車禍受傷，至泰乙堂中醫
      診所就診治療，支出醫療費九千五百元等情，亦有泰乙堂中醫診所診斷書、病
      歷表及醫療費用明細收據在卷可按，且被告對原告乙○○、丙○○就前述醫療
      費用及購買醫療用品所為之支出，均不爭執，核均屬治療原告二人所受傷害之
      必要花費，自係因侵權行為所生財產上之損害，故原告乙○○、丙○○此部分
      之損害賠償請求，應予准許。
（二）往返醫院就診之計程車資：原告乙○○主張其因車禍受傷往來醫院診療，須搭
      乘計程車，共支出車資一萬二千元等情，業據其提出永安汽車行出具之免用統
      一發票收據為證，且為被告所不爭執，則參酌前開診斷證明書其上所載原告乙
      ○○之傷勢有骨盆及左肱骨骨折情形，目前行動尚賴助行器輔助等情，有原告
      乙○○提出之身心障礙者鑑定表、身心障礙手冊及照片二張附卷可參，足見原
      告乙○○因行動不便，至醫院就診確有搭乘計程車來往之必票，是本院認原告
      乙○○此部分計程車資之花費，核為係因傷致增加生活上需要所為之支出，亦
      應予准許。
（三）看護費用：原告乙○○主張其傷勢，坐臥均須仰賴所僱用專業看護人員之幫助
      ，每日代價二千元，看護期間一個月，支出看護費用共六萬元等情，業據其提
      出訴外人洪綾襄所立具之收據為證，復為被告所不爭執，且經本院向童綜合醫
      院函查結果，該院函覆：原告乙○○因骨盆骨折、左肱骨骨折、胸部挫傷併左
      側第二、三肋骨骨折、腹部挫傷、下頷骨骨折、頭部受傷，於九十一年六月二
      十三日急診入院，九十一年七月二日手術行骨盆鋼釘固定、下頷骨鋼釘固定。
      九十一年七月十二日手術行拔除下頷骨鋼釘，需看護一個月等語確定，足徵原
      告乙○○之傷勢，確有僱請看護照顧其日常生活起居長達一個月期間之必要，
      是原告乙○○所為此部分之支出，亦核屬增加生活上需要之必要花費，故被告
      依法即應予以賠償。
（四）喪失勞動能力之損害：原告乙○○主張其因本件車禍受傷，不良於行，現已成
      為殘障，無法上班工作。其原任職吉麥公司，每月薪資一萬八千元，發生車禍
      事故時為四十七歲，算至勞動基準法所規定之退休年齡六十歲止，損失十三年
      原可固定獲得之工作收入，合計二百八十萬八千元等情，固據其提出殘障手冊
      及吉麥公司書具之薪資所得證明書為證。惟查，卷存原告乙○○所提出之殘障
      手冊，其上記載原告乙○○有輕度肢障情形，且經本院囑託勞工保險局鑑定原
      告乙○○有無喪失勞動能力及其程度之結果，該局依據童綜合醫院九十三年二
      月九日所出具原告乙○○之勞工保險殘廢診斷書及相關資料審查結果，認為原
      告乙○○之殘廢程度符合勞工保險殘廢給付標準表第九項「神經系統之病變，
      由醫學上可證明局部遺存頑固神經症狀者」，為等十三等級等情，亦有勞工保
      險局九十三年六月一日保給殘字第○九三六○○四九九○○號函附卷可憑，準
      此以觀，原告乙○○之傷勢損害其勞動能力之程度，顯然尚未達喪失全部勞動
      能力之程度，僅可謂係減少部分之勞動能力，故原告乙○○主張其已因傷成殘
      ，而全部喪失勞動能力云云，自不可採。又原告乙○○係四十四年九月二十五
      日出生，有前開殘障手冊可參，則其主張自本件車禍受傷時起算至六十歲（
      參看勞動基準法第五十四條第一項第一款規定勞工強制退休年齡為六十歲）止
      ，尚有勞動年數十三年，要無不合。再者，原告乙○○本來任職於吉麥公司，
      每月薪資一萬八千元，亦有上開薪資所得證明書為憑，復參酌「各殘廢等級喪
      失或減少勞動能力比率表」，十三級殘廢減少勞動能力之比率為23﹒07％（參
      閱曾隆興著現代損害賠償法論第二五八頁），則原告乙○○減少勞動能力之年
      損害額為四萬九千八百三十一元〔計算方式：（18000×12）×23﹒07％＝
      49831（元以下四捨五入）〕，再按霍夫曼式計算法扣除中間利息，則原告乙
      ○○一次得請求被告賠償其減少勞動能力所受之損害為四十八萬九千三百九十
      九元〔計算方式：49831 × 9﹒00000000 ＝ 489399（即現價＝年損害額×勞
      動年數係數），元以下四捨五入〕，是於範圍之請求，應予准許，逾此範圍之
      請求，即屬無據，不應准許。
（五）機車修理費用：原告乙○○主張其機車遭被告所駕之農用拼裝搬運車撞擊受損
      ，支出修理費用四千元等情，業據其提出順吉機車行所出具之免用統一發票收
      據為證，並為被告所不爭執，應可採信。從而，原告乙○○主張其機車為被告
      所毀損，而請求賠償其所受損害即上開修理費用之支出四千元，揆之民法第一
      百九十六條之規定及上開最高法院民事庭會議決議，自應予以准許。
（六）精神慰藉金：本件原告乙○○因車禍致受有骨盆骨折、左肱骨骨折、胸部挫傷
      併左側第二、三肋骨骨折、腹部挫傷、下頷骨骨折及頭部外傷等傷害，並於九
      十一年六月二十三日急診入童綜合醫院，九十一年七月二日手術行骨盆鋼釘固
      定、下頷骨鋼釘固定，九十一年七月十二日手術行拔除下頷骨鋼釘等情，已經
      敘明於前，而原告乙○○急診入院後，於九十一年六月二十三日至同年月二十
      六日此四日期間，係住加護病房治療，亦有診斷證明書可憑，足見其所受傷勢
      嚴重，情況危急，身體並蒙受極大疼痛，精神上受有痛苦。而其癒後狀況，經
      勞工保險局鑑定係屬勞工保險殘廢給付標準表第九項「神經系統之病變，由醫
      學上可證明局部遺存頑固神經症狀者」，為第十三級殘廢，造成輕度肢障，目
      前行走仍有賴助行器輔助等情，亦已如前述，並有卷存上揭勞工保險局函、殘
      障手用及照片可參，參以原告乙○○亦陳明其原本身體健全，生活快樂，然遭
      被告駕車撞擊受傷後，因行動須仰賴他人相助，痛楚與心酸，難以言之等情，
      益徵其心理遭受衝擊甚大及精神上所受痛苦甚鉅。另原告丙○○則因車禍受有
      左腳撞傷及皮下血腫等傷害，並於九十一年六月二十三日行切開引流術，而於
      同年月二十四至同年月二十九日住院治療等情，亦有童綜合醫院之診斷證明書
      可按（見台中地檢署九十一年度發查字第三○五七號偵查卷第五頁），亦可見
      其身體遭受疼痛，精神上當受有痛苦。查原告乙○○為國中畢業，前任職於吉
      麥公司，每月薪資一萬八千元，名下擁有房屋；原告丙○○則不識字，以賣魚
      維生，每日所得約二、三千元，並無恒產；而被告則未受教育，務農，年收入
      約十五萬元，名下有田地數筆及房屋一棟，銀行帳戶內有數百萬元鉅額存款遭
      原告聲請假扣押實施查封等情，業據兩造分別陳明，並有薪資所得證明書、台
      中縣清水鎮高南里里長楊慶賀所出具之證明書，及本院依兩造聲請分別向財政
      部臺灣省中區國稅局沙鹿稽徵所調取之兩造九十一年度綜合所得稅各類所得資
      料清單及歸戶財產查詢清單附卷可參，復經本院調取九十二年度執全一字第二
      三○五號、二二三七號等假扣押執行卷宗查閱明確，足見原告乙○○、丙○○
      之經濟狀況尚可，被告則資力頗佳。又原告雖指稱被告肇事後即急速駕車逃離
      現場，不管伊等死活云云，惟被告否認其事，並稱：伊曾找人幫伊叫救護車，
      然後立即返回現場，並先支付丙○○之醫藥費用，至於乙○○之醫藥費用，伊
      則告訴丙○○事後再為處理等語（見台中地檢署九十一年度偵字第一九三七八
      號偵查卷第一四頁），而由被告提出之童綜合醫院醫療費用明細表（見上開偵
      查卷第一九頁）而觀，被告確實為原告丙○○支付住院期間之醫療費用共七千
      五百三十五元，是被告於肇事後，果對原告不加聞問，則其又何須支付該等醫
      藥費？故原告所指，尚難憑採。從而，本院斟酌兩造前述之身分地位、教育程
      度、經濟能力，被告之加害情形，原告乙○○所受傷害傷勢嚴重，並造成輕度
      肢障，心理及生理上所受之痛苦折磨非微，原告丙○○則傷勢不重，精神上痛
      苦之程度較輕，及本件車禍發生後，被告仍極力否認其就本件車禍之發生並無
      過失，並一再抗辯係原告乙○○以三、四十公里之時速騎乘機車，自後趕上其
      僅以十幾公里時速駕駛之農用拼裝搬運車，而未與之保持適當距離始為車禍肇
      事主因，此勢必更增添原告之不滿及怨懟等情緒，加深其痛苦等一切情狀，認
      被告應分別賠償原告乙○○、丙○○精神慰藉金九十五萬元、六萬元，方為相
      當。故原告乙○○、丙○○於各該範圍內之請求，自屬有據，應予准許。逾此
      範圍之請求，均非相當，不應准許。
七、綜上所述，原告乙○○及丙○○因被告過失不法侵害其權利，固得請求被告賠償
    原告乙○○醫療費用五萬零五十八元、中醫療傷費用二萬零五百元、醫療用品費
    一萬七千四百七十元、往返醫院就診之計程車資一萬二千元、看護費用六萬元、
    勞動能力減少之損害四十八萬九千三百九十九元、機車修理費四千元及精神慰藉
    金九十四萬元，合計一百六十萬三千四百二十七元，並另得請求被告賠償原告丙
    ○○中醫療傷費用九千五百元及精神慰藉金六萬元，合計六萬九千五百元。惟按
    ，損害之發生或擴大，被害人與有過失者，法院得減輕賠償金額；前項之規定，
    於被害人之代理人或使用人與有過失者，準用之，民法第二百十七條第一項、第
    三項分別定有明文。本件原告乙○○對本件車禍之發生與有過失，且原告丙○○
    亦應承擔其使用人即原告乙○○之過失，適用過失相抵法則，既如前述，則本院
    斟酌雙方之過失程度，認原告及被告應各負十分之四、十分之六之過失責任，而
    依前開規定減輕被告之賠償金額，是依上述比例減輕被告賠償金額十分之四核算
    結果，被告自應賠償原告乙○○九十六萬二千零五十六元（計算方式：
    0000000×6／10＝962056，元以下四捨五入），賠償原告丙○○四萬一千七百元
    （計算方式：69500×6／10＝41700）。從而，原告本於侵權行為法則，請求被
    告給付原告乙○○九十六萬二千零五十六元，給付原告丙○○四萬一千七百元，
    及均自九十二年一月十日（按即起訴狀繕本送達被告之翌日）起至清償日止，按
    週年利率百分之五計算之利息，為有理由，應予准許。逾各該範圍之請求，均屬
    無據，應予駁回。
八、本件事證已臻明確，兩造其餘主張及舉證，與本件判決結果均無影響，爰不逐一
    論述。
九、兩造陳明願供擔保，請准為假執行及免為假執行之宣告，就本判決原告乙○○、
    丙○○勝訴部分，經核均無不合，爰各酌定相當擔保金額併准許之；至原告乙○
    ○、丙○○其餘假執行之聲請，則因訴之駁回而失所依據，不應准許，應予駁回
    。
十、據上論結，本件原告之訴為一部有理由，一部無理由，依民事訴訟法第七十九條
    、第三百九十條第二項、第三百九十二條第二項、第三項、第三百九十三條第二
    項，判決如主文。
中　　　華　　　民　　　國　　 九十三　 　年　　　九　　月　　十三　　　日
                              臺灣臺中地方法院民事第二庭
~B法　　　官　吳美蒼
右為正本係照原本作成
如不服本判決，應於判決送達後二十日內，向本院提出上訴狀。
中　　　華　　　民　　　國　　 九十三　 　年　　　九　　月　　十三　　　日
~B法院書記官　黃舜民
